【裁判字號】    92,訴,1211
【裁判日期】    921215
【裁判案由】    違反毒品危害防制條例
【裁判全文】
臺灣臺南地方法院刑事判決                        九十二年度訴字第一二一一號
    公  訴  人  臺灣臺南地方法院檢察署檢察官
    被      告  乙○○
右列被告因違反毒品危害防制條例案件，經檢察官提起公訴（九十二年度毒偵字第一
八六七號），被告就犯罪事實為有罪之陳述，本院裁定進行簡式審判程序，本院判決
如左：
    主  文
乙○○連續施用第一級毒品，累犯，處有期徒刑壹年。
    事  實
一、乙○○曾因違反肅清煙毒條例案件，經本院分別於民國八十年三月二十三日、八
    十二年十月二日及八十五年三月二十八日，以七十九年度訴字第一三三五號、八
    十二年度訴字第一八七六號及八十四年度訴字第一八二一號分別判處有期徒刑三
    年四月、三年六月及三年四月確定，嗣接續執行而於九十一年十一月二十六日縮
    刑執行完畢。又乙○○前因施用第一級毒品海洛因案件，經本院以八十八年度毒
    聲字第三九六號裁定送臺灣臺南看守所附設勒戒所觀察、勒戒後，認有繼續施用
    毒品之傾向，再經本院以八十九年度毒聲字第七七三號裁定送強制戒治，嗣停止
    強制戒治交付保護管束於九十年三月二日期滿，由臺灣臺南地方法院檢察署檢察
    官於九十年三月十二日，以九十年度戒毒偵字第一三九號不起訴處分確定。詎其
    仍不知悔改，明知海洛因係毒品危害防制條例所明定之第一級毒品，不得持有及
    施用，竟於五年內另行基於施用第一級毒品海洛因之概括犯意，自九十二年六月
    底之某日起至同年九月十日晚上十時許止，連續在其位於臺南縣新營市○○路四
    四之八號住處，以注射針筒（未扣案）注射靜脈之方式，平均一天施用第一級毒
    品海洛因二次。嗣其因涉強盜案件（經臺灣臺南地方法院檢察署檢察官以九十二
    年度營偵字第一一三五提起公訴）經本院裁定羈押，於九十二年九月十二日解送
    臺灣臺南看守所時，經臺灣臺南看守所對其為新收入所採尿檢驗，因呈第一級毒
    品海洛因代謝物嗎啡陽性反應而查獲。
二、案經臺灣臺南看守所函送臺灣臺南地方法院檢察署檢察官偵查起訴。
    理  由
一、右揭犯罪事實，業據被告乙○○於本院審理時坦承不諱，且被告於九十二年九月
    十二日入臺灣臺南看守所採尿（尿液檢體編號４５３號）送驗結果，呈嗎啡陽性
    反應，有臺灣臺南看守所九十二年十月十三日南所文衛字第０９２０００３３９
    ９號函及檢附之臺灣臺南看守所新收被告尿液呈陽性反應移送名單一紙、長榮大
    學確認報告四紙附卷（詳偵查卷第二頁至第七頁）可稽。按海洛因係由嗎啡經化
    學合成而製得，經注射進入人體後，因代謝而分解又生成嗎啡，因此施打海洛因
    後，由尿液檢驗結果仍為嗎啡反應。是以，被告自白施打海洛因，而採尿化驗之
    結果呈現嗎啡陽性反應，核屬科學上合理之現象。綜合上開事證互核相符，被告
    施用第一級毒品海洛因之行為至為明確。此外，被告前因施用第一級毒品海洛因
    案件，經本院以八十八年度毒聲字第三九六號裁定送臺灣臺南看守所附設勒戒所
    觀察、勒戒後，認有繼續施用毒品之傾向，再經本院以八十九年度毒聲字第七七
    三號裁定送強制戒治，嗣停止強制戒治交付保護管束於九十年三月二日期滿，由
    臺灣臺南地方法院檢察署檢察官於九十年三月十二日，以九十年度戒毒偵字第一
    三九號不起訴處分確定等情，有前開不起訴處分書及臺灣高等法院被告全國前案
    紀錄表在卷可憑。綜上所查，被告自白核與事實相符，本件事證明確，被告犯行
    堪以認定。
二、查海洛因為第一級毒品，毒品危害防制條例第二條第二項第一款定有明文。是核
    被告乙○○所為，係犯毒品危害防制條例第十條第一項之施用第一級毒品罪。其
    施用前持有第一級毒品之低度行為，為施用第一級毒品之高度行為所吸收，不另
    論罪。被告先後多次施用第一級毒品之犯行，時間緊接，犯罪構成要件相同，顯
    係基於概括犯意而為，為連續犯，應以一罪論，並應依法加重其刑。又其前因違
    反肅清煙毒條例案件，經本院分別於八十年三月二十三日、八十二年十月二日及
    八十五年三月二十八日，以七十九年度訴字第一三三五號、八十二年度訴字第一
    八七六號及八十四年度訴字第一八二一號分別判處有期徒刑三年四月、三年六月
    及三年四月確定，嗣接續執行而於九十一年十一月二十六日縮刑執行完畢，有臺
    灣臺南地方法院檢察署刑案資料查註紀錄表及臺灣高等法院被告全國前案紀錄表
    各一份在卷可按，復經本院調閱臺灣臺南地方法院檢察署八十二年度執字第四六
    一０號、八十四年度執聲字第八五一號、八十四年度執更字第一二０八號、八十
    五年度執字第一三八二號、八十九年度執更字第一０六二號等執行卷宗查明屬實
    ，其於五年之內再犯本件有期徒刑以上之罪，為累犯，應依刑法第七十條之規定
    ，遞加重其刑。爰審酌被告有如事實欄所載之施用毒品素行，有前揭臺灣臺南地
    方法院檢察署刑案資料查註紀錄表及臺灣高等法院被告全國前案紀錄表在卷可參
    ，猶不知悔改，再犯本件施用第一級毒品罪，及其犯罪之動機、目的、手段、所
    生危害、施用毒品之次數及期間、犯罪後坦承犯行態度良好，及施用毒品自戕身
    心等一切情狀，量處如主文所示之刑，以資懲戒。至未扣案被告用以施用第一級
    毒品海洛因之注射針筒，並無證據足資證明仍然存在，未免將來執行發生困難，
    爰不併予宣告沒收，附此敘明。
據上論斷，應依刑事訴訟法第二百九十九條第一項前段、第二百七十三條之一第一項
，毒品危害防制條例第十條第一項，刑法第十一條前段、第五十六條、第四十七條，
判決如主文。
本案經檢察官甲○○到庭執行職務。
中      華      民      國      九十二      年    十二    月    十五    日
                                            臺灣臺南地方法院刑事第七庭
                                                法  官  陳金虎
右正本證明與原本無異。
如不服本判決，應於判決送達後十日內，向本院提出上訴狀。
                                                書記官  楊建新
中      華      民      國      九十二      年    十二    月    十七    日
附錄法條：
毒品危害防制條例第十條第一項：
施用第一級毒品者，處六月以上五年以下有期徒刑。


司法院資訊處製作；財團法人民間司法改革基金會備份。
